【裁判字號】    97,消債更,336
【裁判日期】    971124
【裁判案由】    更生事件
【裁判全文】
臺灣屏東地方法院民事裁定           97年度消債更字第336號
聲  請  人
即 債 務人  甲○○
上列當事人聲請消費者債務清理事件，本院裁定如下：
    主  文
債務人甲○○自中華民國九十七年十二月二十二日十二時起開始
更生程序。
命司法事務官進行本件更生程序。
    理  由
一、按債務人不能清償債務或有不能清償之虞；且無擔保或無優
    先權之債務總額未逾新台幣1200萬元者，於法院裁定開始清
    算程序或宣告破產前，得向法院聲請更生；又法院開始更生
    程序之裁定，應載明其年、月、日、時，並即時發生效力，
    消費者債務清理條例第3 條、第42條第1 項、第45條第1 項
    分別定有明文。次按法院裁定開始更生或清算程序後，得命
    司法事務官進行更生或清算程序，必要時得選任律師、會計
    師或其他適當之自然人或法人一人為監督人或管理人，同條
    例第16條第1 項亦有明文。
二、債務人聲請意旨略以：債務人就新台幣（下同）1,616,122
    元債務有不能清償之情事，曾於民國95年間以書面向最大債
    權金融機構中國信託商業銀行請求依「中華民國銀行公會會
    員辦理消費金融案件無擔保債務協商機制」共同協商債務清
    償方案，嗣協商成立，約定自95年11月起分120 期攤還，利
    率8.88％，每月應繳金額為18,658元；雖因協商金額過高，
    債務人仍勉力清償，惟以債務人現職月薪約15,000元，其收
    入之全額顯不足支付18,658元之協商金額，故有不能清償債
    務之情事，致使其履行協商顯有重大困難，並於96年6 月毀
    諾，而此並非債務人主觀上惡意不履行協商，實係客觀上確
    有不可歸責於債務人之事由。又債務人無擔保或無優先權之
    債務總額未逾1,200 萬元，復未經法院裁定開始清算程序或
    宣告破產，爰向本院聲請更生等語。
三、經查債務人所主張之上開事實，業據其提出債權人清冊、協
    商成立協議書、財政部台灣省南區國稅局95、96年度綜合所
    得稅各類所得資料清單暨財產歸屬資料清單及戶籍謄本等件
    為證，堪信屬實。次查，債務人於95年所得額為21,760元，
    96年所得額為172,149 元，此外並無土地、房屋或其他有變
    現價值之動產及固定所得。是無論以債務人96年月平均收入
    約14,346元或現職月薪15,000元左右之收入，均顯不足繳納
    協商約定之金額18,658元，是聲請人主張其履行上開分期還
    款協議顯有重大困難，且係不可歸責聲請人等語，應屬可採
    。此外，本件又查無債務人有消費者債務清理條例第6 條第
    3 項、第8 條或第46條各款所定駁回更生聲請之事由存在，
    則債務人聲請更生，應屬有據，爰裁定如主文第1 項所示，
    並命司法事務官進行本件更生程序。
中    華    民    國    97    年    11    月    24    日
                        民事庭法官  李  麗  芳
正本係照原本作成。
本裁定不得抗告。
本件裁定公告日期為民國97年11月24日
中    華    民    國    97    年    11    月    24    日
                        法院書記官  滕  一  珍


司法院資訊處製作；財團法人民間司法改革基金會備份。
